【裁判字號】    97,易,219
【裁判日期】    970516
【裁判案由】    竊盜
【裁判全文】
臺灣新竹地方法院刑事判決               97年度易字第219號
公  訴  人  臺灣新竹地方法院檢察署檢察官
被      告  甲○○
                    4樓
            丙○○
      （原名劉權輝）
            丁○○
上列被告等因竊盜案件，經檢察官提起公訴（96年度偵字第5608
號、97年度偵字第1659號），本院判決如下：
    主    文
甲○○結夥三人以上竊盜，處有期徒刑拾月。
丙○○結夥三人以上竊盜，處有期徒刑捌月。
丁○○結夥三人以上竊盜，處有期徒刑捌月。
    犯罪事實
一、緣甲○○自民國96年5、6月間，即與丙○○（原名劉權輝，
    下稱丙○○）共同居住在丙○○位在新竹縣湖口鄉○○村○○○街32號之住所，由甲○○提議至乙○○所經營之位在新
    竹縣湖口鄉○○路2號之鐵工廠竊取鐵圈、白鐵水塔等物，
    並由丙○○向立吉達興業有限公司承租車牌號碼7126-GG號
    租賃小貨車，以供載運鐵圈、白鐵水塔之用，適丁○○於96
    年8月20日下午某不詳時間，前往丙○○上開住所尋找甲○○，渠等3人共同基於意圖為自己不法所有之犯意聯絡，由
    丙○○駕駛上開車牌號碼7126-GG號租賃小貨車，搭載江為
    國、丁○○等3人，前往乙○○所經營之位在新竹縣湖口鄉
    ○○路2號之鐵工廠，由丙○○、丁○○至該鐵工廠之2樓，
    甲○○先在路口把風，丙○○、丁○○將置於該處之鐵圈、
    白鐵水塔丟下至1樓，甲○○則將鐵圈、白鐵水塔以滾動之
    方式滾到門口，渠等3人再合力將竊得之鐵圈、白鐵水塔各1
    個搬上前開租賃小貨車得逞後，正欲將其餘之鐵圈搬運上車
    時，為乙○○、呂進功發覺丙○○、甲○○、丁○○等人正
    在偷竊之情事，因而報警始查悉上情（甲○○、丙○○、丁○○所竊取之鐵圈8個、白鐵水塔1個，業已發還予乙○○收
    受）。
二、案經新竹縣政府警察局竹北分局報告及臺灣新竹地方法院檢
    察署檢察官自動檢舉偵查起訴。
    理    由
壹、程序部分：按傳聞法則之重要理論依據，在於傳聞證據未經
    當事人之反對詰問予以核實，乃予排斥，惟若當事人已放棄
    對原供述人之反對詰問權，於法院審判時表明同意該等傳聞
    證據可作為證據，基於證據資料愈豐富，愈有助於真實發現
    之理念，並貫徹刑事訴訟法修法加重當事人進行主義之精神
    ，確認當事人對於證據能力有處分權之制度，傳聞證據經當
    事人同意作為證據，法院認為適當者，亦得為證據。另當事
    人對於傳聞證據表示「沒有意見」，而未於言詞辯論終結前
    聲明異議（Without Objection ），應視為已有將該等傳聞
    證據採為證據之同意，此刑事訴訟法第159條之5定有明文。
    本案被告甲○○、丙○○、丁○○於本院審理程序中已表示
    對本院所提示調查之卷內人證物證之證據能力沒有意見，迄
    本院辯論終結前，被告3 人亦未爭執本案證據之證據能力，
    依刑事訴訟法第159條之5第2項之規定，應視被告3人已同意
    本案相關之傳聞證據均可作為證據，本院斟酌本案卷內之證
    據並非非法取得，亦無證明力明顯過低之情形，且經本院於
    審判期日依法進行證據之調查、辯論，被告3 人訴訟上之程
    序權，已受保障，前開各該證據，均得採為證據，先予敘明
    。
貳、實體部分：
一、認定犯罪事實所憑之證據及認定之理由：
（一）訊據被告丙○○、丁○○固然對於渠等2 人有前往被害人
      乙○○位在新竹縣湖口鄉○○路2號工廠內，竊取鐵圈、
      白鐵水塔一情，惟與被告甲○○均矢口否認被告甲○○有
      與渠等2 人共同為本件竊盜犯行，其中被告甲○○辯稱：
      本件被告丙○○原本向伊表示要撿廢鐵，抵達案發現場才
      知道是要偷白鐵，當伊知悉此情時，表示不願參與竊盜犯
      行，旋即離開現場等語（見本院卷第16、17頁）；被告丙○○則辯稱：案發地點是被告甲○○發現的，也是被告甲○○提議要去現場偷東西，他駕車載被告甲○○、丁○○
      抵達現場時，可能是被告甲○○發覺有巡邏車經過，感覺
      不對勁就先離開，他則與被告丁○○合作進行偷竊，在本
      案發生之前，他經由被告甲○○的指引，到過現場，而本
      案是由他在2樓將鐵圈、白鐵水塔往下丟，被告丁○○1人
      在1樓接應，並將鐵圈及白鐵水塔推到車輛停放處等語（
      見本院卷第17頁）；又被告丁○○則辯稱：偷竊的行動是
      被告甲○○提議的，地點也是被告甲○○帶伊與被告丙○○去的，但被告甲○○一抵現場後就走掉，伊並不知原因
      為何，但搬運的時候，只有伊與被告丙○○在現場等語（
      見本院卷第17頁背面）。惟查：
  １、針對本案發生之始末，被告丙○○業於96年12月27日偵查
      中陳稱：他與被告甲○○於96年8 月19日即計畫要前往案
      發現場竊取鐵圈、白鐵水塔等物，是由被告甲○○提議，
      復因被告甲○○沒有駕駛執照，故以他的名義向證人邱克
      明承租車牌號碼7126-GG號租賃小貨車，並於翌日即96年8
      月20日傍晚6 時30分許，在將開車前往案發現場之際，正
      好碰到被告丁○○，就由他載被告甲○○、丁○○等3 人
      共同前往案發現場，竊取鐵圈、白鐵水塔，他和被告丁○○從工廠旁邊的小洞走上2 樓，被告甲○○則在路口把風
      ，他和被告丁○○從2樓將鐵圈8個、白鐵水塔1 個丟下，
      被告甲○○則以滾動的方式，將上物品推至門口，他們3
      人再合力搬到車上，正在搬運時，遭被害人乙○○發現，
      他們就棄車逃跑等語（見96年度偵字第5608號偵查卷第35
      、36頁）。
  ２、被告丙○○上開於偵訊中之自承各節，核與證人呂進功即
      現場目擊者於本院審理時證稱：案發當時，天色還很亮，
      他與被害人乙○○發現工廠外停放有可疑車輛，他和被害
      人乙○○及另1 名被害人乙○○的友人，就先將對方的車
      輛堵住，就看到被告甲○○、丙○○、丁○○在案發現場
      ，當時他們正在將原本放置在工廠2 樓的鐵圈、白鐵水塔
      放上車，當時在搬的人是被告丙○○、丁○○，被告甲○○站在旁邊，當他們上前制止被告丙○○、丁○○時，被
      告甲○○還有向前作勢要毆打他們等語大體相符（見本院
      卷第37頁背面至39頁正面）；此外，被害人乙○○於警詢
      指稱，另以證人之身分於偵查及審理中證稱：案發當時，
      所經營的工廠已經被偷第3次了，在案發前1晚，案發現場
      就已經被偷過了，他因此心生警惕，於96年8 月20日，他
      們發現工廠外停放有可疑車輛，他先叫車來將出入口及該
      部停靠在工廠外的可疑車輛堵住，並埋伏在一旁等候，叫
      一些工人來，此際竊嫌全部都在1 樓，正在搬大鐵圈等語
      （見上開偵查卷第9 、10、56至58頁，本院卷第29頁背面
      至31頁正面），另有由被害人乙○○具領之贓物認領保管
      單、車牌號碼7126-GG 號租賃小貨車汽車出借合約書、行
      車執照影本及現場照片6 張在卷可佐（見上開偵查卷第18
      、20、23至25頁），是以，被告丙○○於本院準備程序及
      審理期日翻異前詞，辯稱被告甲○○並未參與本件結夥3
      人之加重竊盜犯行，顯係迴護被告甲○○之詞，誠難信為
      真實。
  ３、被告丁○○先於偵查中陳稱：伊於案發當時，正好徒步經
      過案發現場附近應徵工作，看到被告丙○○開車去該工廠
      ，伊就過去幫忙將已置放在1樓的鐵圈及白鐵水塔搬上車
      ，伊當天沒有看到被告甲○○，只看到被告丙○○，是被
      告丙○○要伊幫忙搬運，伊是因為右手殘廢，心想可以變
      賣鐵圈及白鐵後供做生活費使用，然在搬運之際，就看到
      被害人乙○○等人拿鋁棒出來，伊與被告丙○○就趕快逃
      走等語（見上開偵查卷第50至52頁）；惟被告丁○○於本
      院審理時以證人之身分證稱：96年8月20日伊是第1次到案
      發現場，伊是坐被告丙○○所駕駛之小貨車前往，車上除
      被告丙○○外，還有被告甲○○，是被告甲○○提議要到
      案發現場撿鐵，下車後，被告甲○○人就走掉了，只剩伊
      與被告丙○○，被告丙○○上至2樓搬東西，伊則留在1樓
      幫忙將東西弄上車等語（見本院卷第32、33頁）；嗣被告
      丁○○復於本院更詞稱：伊因出車禍，手部殘廢，案發當
      時，伊在1 樓，什麼都沒做，也沒碰到鐵圈及白鐵水塔，
      都是被告丙○○1人搬運等語（見本院卷第43頁）。經查
      ：
   (1) 據被告丁○○迭於偵查及本院審理中，針對伊如何前往案
      發現場？被告甲○○究竟有無在案發現場？著手行竊及搬
      運贓物之人為何？等情所為之陳述及證稱各節，明顯可見
      互相扞格、齟齬之情，復依被告丁○○於偵查中為被告甲○○辯稱：伊在案發現場根本未見到被告甲○○一語，顯
      然與事實不符等情觀之，被告丁○○刻意隱瞞被告甲○○
      當日行止之意圖，彰彰甚明。
   (2) 被告丁○○自稱伊之右手因車禍而殘廢，無法搬運物品，
      核與共犯即被告丙○○於本院審理時所稱：被告丁○○手
      受傷，無法將所竊之鐵圈、白鐵水塔搬運上車一情相符（
      見本院卷第43頁），惟在案發現場進行搬運之人，除被告
      丁○○上開供述、證稱不一外，另被告丙○○所為之陳述
      ，亦呈前後矛盾不一之情事，且將被告丁○○與被告丙○○之陳述互核審閱，彼此差異甚大：
    被告丙○○於偵查中陳稱：現場是由伊與被告丁○○上至
      2樓，被告甲○○在路口把風，由伊與被告丁○○合力將
      鐵圈與白鐵水塔丟下，由被告甲○○接應，被告甲○○就
      將鐵圈及白鐵水塔以滾動之方式，滾到門口，伊等3人再
      合力放到車上等語（見上開偵查卷第35、36頁）。
    被告丙○○於本院準備程序時，則改稱：伊當時在2樓，
      被告丁○○在1樓，伊將鐵圈及白鐵水塔從2樓推至1樓後
      ，再由被告丁○○1人搬上車，所竊之鐵圈及白鐵水塔1個
      人可以推得動等語（見本院卷第17頁）。
    被告丙○○復於本院審理時陳稱：是伊在2樓將所有的鐵
      圈、白鐵水塔推下到1樓後，然後由被告丁○○在1樓將所
      有的鐵圈、白鐵水塔推到門口，等伊下去1樓後，再與被
      告丁○○一同將竊得之贓物搬上車等語（見本院卷第43頁
      ）。
   (3) 綜上，可知被告丁○○因右手殘疾，在本案行竊之際，應
      無法如一般正常之成年男子獨自進行搬運的動作，加以依
      卷附現場照片所示，遭竊之鐵圈體積甚為龐大，一般正常
      成年男子要將之由2樓推至1樓，再自1樓搬運至車輛上，
      已是吃力，更況被告丁○○1手殘疾之身體情況，應無法1
      人單手順利推動鐵圈，本案被告丁○○在現場協助搬運之
      能力因手之殘疾而受限，被告丙○○1人在2樓將行竊之鐵
      圈、白鐵水塔往1樓推，倘1樓無人接應，以所竊之物品為
      輪狀之勢，將因滾動而無法受控，是以，依本件案發現場
      之客觀情況觀之，誠難認由被告丙○○及手殘之被告丁○○2人得以順利進行。
   (4) 被告甲○○於偵查、本院準備程序辯稱：一開始被告丙○○向伊表示要撿廢鐵，伊是到達現場時，才知道被告丙○○要竊取他人之白鐵，伊立即表示拒絕，不要參與，就走
      路離開等語（見上開偵查卷第45頁，本院卷第16頁背面、
      17頁），復於本院審理期日時改稱：案發當天伊離開案發
      現場時，有請朋友來載伊，伊是一邊走、一邊等朋友等語
      （見本院卷第39頁），惟被告甲○○所辯上情，核與被告
      丙○○、丁○○上開所稱前往案發現場之動機不符，復與
      證人呂進功所為之證述各節矛盾，加以據被告丙○○於本
      院準備程序時所稱：他在案發後，聽被告甲○○稱他離開
      案發現場後，去離案發現場約莫200公尺等語（見本院卷
      第17頁背面），則倘被告甲○○係單純地離開案發現場，
      衡情，應無必要為200公尺近之距離，猶電請友人前來載
      送，是認被告甲○○所辯伊於抵達案發現場之際，旋即離
      開，並未參與本件竊盜案一情，與事證不符，應係脫免卸
      責之辯詞，委無足採。
（二）綜上所述，被告甲○○、丙○○、丁○○結夥3人以上為
      上開加重竊盜之犯行，堪已認定。
二、論罪：
（一）核被告甲○○、丙○○、丁○○3人所為，均係犯刑法第
      321條第1項第4款之結夥3人以上加重竊盜罪。
（二）被告甲○○、丙○○、丁○○就上開事實加重竊盜之犯行
      ，有犯意聯絡及行為分擔，應論以共同正犯。
三、科刑：爰審酌被告甲○○前有違反麻醉藥品管理條例、詐欺
    等前案，有臺灣高等法院被告前案紀錄表1 份附卷可參，足
    稽其素行非佳，被告甲○○、丙○○、丁○○均正值壯年，
    不思努力上進，對財物之取得卻不謀以己力而獲取之，竟竊
    盜他人財物，顯不尊重他人財產權益之犯罪動機、目的，及
    行竊之手段，並審酌所竊得財物之價值，本案所竊之贓物均
    已返還予被害人乙○○等情，其中被告丙○○、丁○○固然
    坦承有參與本案竊盜一情，惟就被告甲○○之部分，竟刻意
    掩避，圖免受加重竊盜之責及迴護被告甲○○，被告甲○○
    則飾詞矯辯，態度不佳，分別量處如主文所示之刑，以資懲
    儆。
據上論斷，應依刑事訴訟法第299條第1項前段，刑法第321條第1
項第4款、第28條，判決如主文。
本案經檢察官魏廷勳到庭執行職務。
中    華    民    國     97    年    5    月    16     日
                  刑事第四庭   法  官  劉兆菊
以上正本證明與原本無異。
如不服本判決，應於收受本判決後10日內向本院提出上訴書狀。
上訴書狀應敘述具體理由，未敘述上訴理由者，應於上訴期間屆
滿後20日內補提理由書狀於本院（均須按他造當事人之人數附繕
本，並請勿「逕送上級法院」）。
中    華    民    國     97    年    5    月    16     日
                               書記官  蕭汝芳
附錄本案論罪科刑法條：
刑法第321條第4款
犯竊盜罪而有左列情形之一者，處六月以上、五年以下有期徒刑
：
四  結夥三人以上而犯之者。


司法院資訊處製作；財團法人民間司法改革基金會備份。
